【裁判字號】    92,小抗,6
【裁判日期】    921008
【裁判案由】    給付管理費
【裁判全文】
臺灣板橋地方法院民事裁定  九十二年度小抗字第六號
    抗  告  人  東家創世紀大廈管理負責人林東南
右抗告人因與相對人甲○○等間請求給付管理費事件，對於中華民國九十二年七月三
十日本院板橋簡易庭所為裁定（九十二年度板小字第一四五七號），提起抗告，本院
裁定如左：
    主      文
原裁定廢棄。
    理      由
一、本件抗告意旨略以：本件原訴訟當事人林承祺並未經東家創世紀大廈區分所有權
    人合法選舉為管理負責人，本不具訴訟當事人之資格能力，抗告人當無法承受其
    訴訟，且依據林承祺於民國九十二年六月六日所印發之東家創世紀大廈第二屆管
    理人公告說明「七」，有關本件訴訟，其亦未曾委任律師進行訴訟，是本件訴訟
    之原當事人顯非適格，乃原審以抗告人繼任東家創世紀大廈管理負責人為由，裁
    定命抗告人續行訴訟，顯非適法，爰於法定期間內提起抗告，請求將原裁定廢棄
    等語，並提出東家創世紀大樓第二屆管理負責人公告一件為證。
二、按民事訴訟法第一百六十八條至第一百七十二條及第一百七十四條所定之承受訴
    訟人，於得為承受時，應即為承受之聲明，又當事人不聲明承受訴訟時，法院亦
    得依職權，以裁定命其續行訴訟，同法第一百七十五條及一百七十八條固分別定
    有明文。惟所謂承受訴訟，乃以有訴訟合法存在為前提，就民事訴訟法第一百七
    十二條第一項前段所定「本於一定資格以自己名義為他人任訴訟當事人之人，喪
    失其資格」之情形，必原訴訟當事人有合法提起訴訟，而於訴訟程序中喪失其資
    格，繼受資格之人始得承受其訴訟，否則既無訴訟存在，其繼受人即無從承受，
    法院亦不能裁定命繼受人續行。
三、查本件訴訟係張玉希律師以東家創世紀大廈管理負責人林承祺之訴訟代理人名義
    所提起，於訴訟程序中，相對人即被告甲○○等已抗辯林承祺並未經東家創世紀
    大廈區分所有權人合法選舉為管理負責人，不具訴訟當事人之資格能力等情，此
    有起訴狀及答辯狀附於原審卷可稽，是本件訴訟是否合法存在，應審究者厥為林
    承祺是否為合法管理負責人及其有無授權張玉希律師代理提起本訴。而相對人既
    質疑林承祺之管理負責人資格，則林承祺得否為本件訴訟之原告，本即待調查認
    定，且依張玉希律師複代理人莊寧馨律師於原審陳稱：「新的管理負責人不願意
    承受訴訟」、「律師費用由社區出，這在前一任就已經結清，請庭上依法處理」
    等語，及抗告人提出東家創世紀大樓第二屆管理負責人林承祺九十二年六月六日
    公告第七項載明：「本大樓住宅區已對欠繳管理費六個月以上者提起訴訟，該訴
    訟已委任律師係本管理負責人接獲出庭通知方才得知，經本人親赴該律師事務所
    查證，本案並未簽訂委任契約，但住宅區代表會未經本人同意已支付所有委任律
    師費，本人向住宅區代表會查證，住宅區代表均不願回答」等節，益徵林承祺是
    否有委任張玉希律師提起本件訴訟亦非無疑。乃原審未依職權先行查明林承祺是
    否為合法管理負責人及其有無授權張玉希律師代理提起本訴，以確認本件訴訟合
    法存在前，即遽裁定命抗告人續行訴訟，尚有未合。抗告人抗告意旨請求將原裁
    定廢棄，應認為有理由，爰由本院將原裁定廢棄，由原審查明前述事項後，再為
    適法之處理。
四、依民事訴訟法第四百三十六條之一第三項、第四百九十二條第二項，裁定如主文
    。
中      華      民      國    九十二    年      十      月      八      日
                                    臺灣板橋地方法院民事第二庭
~B審判長法官  陳忠行
~B法      官  程怡怡
~B法      官  連士綱
右為正本係照原本作成。
不得抗告。
中      華      民      國    九十二    年      十      月      八      日
~B法院書記官  李宏明


司法院資訊處製作；財團法人民間司法改革基金會備份。
